# 未实现毛利的抵销

提问人：星空下的小米 时间：2017-08-15 14:08:53
请教陈版，如果合营公司原来有 100 的未实现毛利，占合营公司50%， 出售的是存货。之后母公司后续投入，导致合营公司变成了全资子公司。如果在合并日，仍然存在 100 的未实现毛利，这块未实现毛利是否仍然需要合并日体现？我的理解是这块因为全额合并，导致需要全额进行抵消。
原来母公司账上： Dr: 未实现毛利 100 Cr: 长期股权投资 (100)
收购日---合并分录 Dr: 未实现毛利 100 Cr: 存货 (100)
另外剩余的50% 也没有出售所以：
Dr: 未实现毛利 100 Cr: 存货 (100)
谢谢

回答人：chenyiwei
在后续取得控制权时，根据《企业会计准则第 33 号——合并财务报表（ 2014 年修订）》第四十八条规定，需对原持有股权按公允价值重新计量，视同先处置原有的联营企业投资，随即再按公允价值购入一项对子公司具有控制权的投资。所以，在这一过程中，原先作为联营企业期间的内部交易损益已经实现，其影响体现在投资收益中，后续无需再继续进行抵销处理。

提问人：星空下的小米 时间：2017-08-15 18:35:06
所以就视作为先处置在收购，所以在处置的那一天应该确认出来。后续就作为公允价值确认，没有再需抵消了对吧。谢谢您

回答人：chenyiwei
是。